臺灣新竹地方法院刑事判決　　　　　　　 94年度易字第572號
公訴檢察官　臺灣新竹地方法院檢察署檢察官
被　　　告　丙○○
　　　　　　　　　　號之27
指定辯護人　本院公設辯護人　乙○○
上列被告因竊盜案件，經檢察官聲請簡易判決處刑（93年度偵字
第4833號），經檢察官當庭言詞聲請改依協商程序而為判決，本
院合議庭裁定由受命法官獨任進行認罪協商程序，判決如下：
    主  文
丙○○連續踰越安全設備竊盜，處有期徒刑拾月。
    犯罪事實及理由
一、犯罪事實：丙○○基於意圖為自己不法所有之概括犯意，先
    於(1)民國93年9 月16日14時許，與呂明賢（業經本院於94年
    8 月31日以93年度竹簡字第756 號判決判處有期徒刑3 月，
    得易科罰金在案）基於犯意之聯絡，在新竹市○○區○○路
    8 號中正凱悅大廈處，趁該大樓自救委員會主任委員甲○○
    不在，且大樓未上鎖之機會，共同進入該大樓前往八樓頂樓
    ，徒手竊取置於該處之鋼筋十捆重約200 公斤（價值約新臺
    幣【下同】1100元），欲加以變賣朋分花用，得手後，二人
    分批捆綁搬運，正欲下樓離去時，為警在該樓7 樓樓梯間當
    場查獲，並起出鋼筋十捆，重約200 公斤（業已發還由中正
    凱悅大樓之主任委員甲○○具領保管）；(2)93年10月30日12
    時許，自丁○○所有坐落在新竹市○○路○ 段298 號南勢化
    工企業有限公司所屬工廠毀損之氣窗攀爬進入後，已著手覓
    尋財物，正欲竊取丁○○所有之模具，尚未得手之際，即遭
    丁○○發覺而倉皇逃逸；(3)同年11月1 日14時許，復自前開
    南勢化工企業有限公司所屬工廠毀損之氣窗攀爬進入，徒手
    竊取丁○○所有之模具3 組，得手後，遂以1008元，轉賣予
    不知情之舊貨商「集益企業社」謝春田；(4)同日16時40分許
    ，丙○○再度以相同方式進入丁○○之工廠內，徒手竊取丁○○所有模具6 組，得手後，旋遭丁○○發覺而報警，因而
    查獲，並在該工廠外之氣窗旁，起出遭竊之模具6 組（業已
    發還予丁○○）
二、證據：
（一）被告丙○○分別於警詢、偵查及本院認罪協商程序中自白
      之供述。
（二）共犯呂明賢於警訊、偵查中之自述。
（三）證人甲○○、謝春之證述。
（四）被害人丁○○於警詢之指述。
（五）贓證物品認領保管收據2 張、現場照片6 張。
三、檢察官以93年度速偵字第927 號起訴，經本院94年度易字第
    226 號竊盜案件受理在案，該案被告丙○○於93年10月30日
    12時許、同年11月1 日14時許、同日16時40分許，自被害人
    丁○○所有南勢化工企業有限公司所屬工廠毀損之氣窗攀爬
    進入後，徒手竊取模具未遂及既遂之竊盜犯行部分，均與本
    案被告丙○○經檢察官以93年度偵字第4833號聲請簡易判決
    處刑之其所犯如犯罪事實欄(1)所示之竊盜犯行部分，具有連
    續犯之裁判上一罪關係，為起訴效力所及，本院自應併予審
    理，附予敘明。
四、按行為人於夜間以柴刀將被害人之窗戶毀壞，侵入其住宅行
    竊，應構成於夜間毀越安全設備，侵入住宅竊盜之罪，最高
    法院45年臺上字第1443號判例參照。是核被告丙○○就犯罪
    事實欄(1)所為係犯刑法第320 條第1 項之普通竊盜罪；就犯
    罪事實欄(2)所為係犯刑法第321 條第2項 、第1 項第2 款之
    踰越安全設備竊盜未遂罪；就犯罪事實欄(3)(4)所為係犯刑法
    第321 條第1 項第2 款之踰越安全設備竊盜罪（針對犯罪事
    實(2)(3)(4)之部分，公訴意旨認應依刑法第320 條第1 項之竊
    盜罪處，尚有未洽，此業經公訴蒞庭檢察官當庭更正起訴法
    條為刑法第321 條第1 項第2 款之加重竊盜罪，本院自應予
    以審理）。被告丙○○就犯罪事實欄(2)所載之犯行，已著手
    於竊盜行為之實施，惟未致生竊得財物之結果，其犯罪尚屬
    未遂，核其所為係犯刑法第321 條第1 項第2 款之加重竊盜
    未遂罪。被告丙○○與共犯呂明賢就犯罪事實欄(1)之普通竊
    盜犯行，有犯意聯絡及行為分擔，為共同正犯。又被告丙○○就犯罪事實欄(1)(2)(3)(4)先後4 次所犯普通竊盜罪、加重竊
    盜未遂罪、2 次加重竊盜罪間，均時間緊接，方法相同，且
    觸犯構成要件相同之罪，分別係基於概括犯意為之，依連續
    犯之規定，論以情節較重之逾越安全設備竊盜罪，並依法加
    重其刑。
五、本件經檢察官與被告於審判外達成協商之合意且被告已認罪
    ，其合意內容為：
（一）被告丙○○願受科刑範圍為有期徒刑8月。
（二）經查，上開協商合意並無刑事訴訟法第455 條之4 第1 項
      所列情形之一，檢察官聲請改依協商程序而為判決，本院
      爰不經言詞辯論，於協商合意範圍內為協商判決，合予敘
      明。
六、應適用之法條：刑事訴訟法第455 條之4 第2 項、第455 條
    之8 、第455 條之11第2 項、第454 條、刑法第28條、第56
    條、第320 條第1 項、第321 條第1 項第2 款。
七、附記事項：無
八、協商判決除有刑事訴訟法第454 條之4 第1 項第1 款於本訊
    問程序終結前，被告撤銷協商合意或檢察官撤回協商聲請者
    ；第2 款被告協商之意思非出於自由意志者；第4 款被告所
    犯之罪非第455 條之2 第1 項所定得以協商判決者；第6 款
    被告有其他較重之裁判上一罪之犯罪事實者；第7 款法院認
    應諭知免刑或免訴、不受理者情形之一，及違反同條第2 項
    「法院應於協商合意範圍內為判決；法院為協商判決所科之
    刑，以宣告緩刑或2 年以下有期徒刑、拘役或罰金為限」之
    規定者外，不得上訴。
九、如有上開可得上訴之情形，而不服本件判決，得自收受判決
    送達之日起10日內，向本院提出上訴書狀，上訴於第二審法
    院。
中    華    民    國    94    年     9    月    26    日
                  臺灣新竹地方法院刑事第五庭
                          法  官  劉兆菊
以上正本證明與原本無異。
如不服本判決，應於判決送達後10日內向本院提出上訴狀 (應附
繕本 )，上訴於臺灣高等法院。
中    華    民    國    94    年     9    月    26    日
                          書記官  龔紀亞
附錄犯罪科刑法條
刑法第320條第1項
意圖為自己或第三人不法之所有，而竊取他人之動產者，為竊盜
罪，處5年以下有期徒刑、拘役或500元以下罰金。
中華民國刑法第321條
犯竊盜罪而有左列情形之一者，處 6 月以上、 5 年以下有期徒
刑：
一  於夜間侵入住宅或有人居住之建築物、船艦或隱匿其內而犯
    之者。
二  毀越門扇、牆垣或其他安全設備而犯之者。
三  攜帶兇器而犯之者。
四  結夥三人以上而犯之者。
五  乘火災、水災或其他災害之際而犯之者。
六  在車站或埠頭而犯之者。
前項之未遂犯罰之。
